---
title: "HW_4_Gaisina"
author: "Gaisina Liana"
date: "2024-04-03"
output: html_document
---

# Homework № **4. Использование основных статистических тестов и поправок на множественные сравнения**

# Задание 1

> Рассмотрите следующую статистическую гипотезу.
>
> Проводят некоторое исследование пациентов с артериальной гипертензией. Предположим, что внедрение нового препарата в среднем лучше снижает их давление по сравнению со стандартной терапией.
>
> Задайте `seed` для воспроизводимости результатов (функция `set.seed()`). Задайте размер выборки `sample_size <- 30`. Задайте значение среднего артериального давления до приема нового препарата и после.
>
> Затем:
>
> -   Сформулируйте нулевую и альтернативную гипотезы.
>
> -   Определите уровень значимости.
>
> -   Выберите статистический тест для проверки гипотезы и аргументируйте свой выбор.
>
> -   Определите наблюдаемое значение статистики, а также критическое значение статистики.
>
> -   Оцените и прокомментируйте статистическую значимость.

```{r}
set.seed(140)  #  seed для воспроизводимости результатов

# Задаём размер выборки
sample_size <- 30

# Указываем средние значения и стандартные отклонения для генерации данных
mean_before <- 150  # Среднее давление до приема препарата
mean_after <- 125   # Среднее давление после приема препарата

sd_before <- 14  # Стандартное отклонение давления до
sd_after <- 8    # Стандартное отклонение давления после

# Генерация выборок давления до и после приёма препарата
pressure_before <- rnorm(sample_size, mean_before, sd_before)
pressure_after <- rnorm(sample_size, mean_after, sd_after)

# Создание датафрейма
pressure_data <- data.frame(PressureBefore = pressure_before,
                            PressureAfter = pressure_after)

# Вывод первых нескольких строк датафрейма для просмотра
head(pressure_data)
```

### **Формулировка гипотез**

-   **Нулевая гипотеза (H0):** Новый препарат не изменяет среднее артериальное давление по сравнению со стандартной терапией, то есть среднее изменение давления равно 0.

-   **Альтернативная гипотеза (H1):** Новый препарат в среднем лучше снижает артериальное давление по сравнению со стандартной терапией, то есть среднее изменение давления меньше 0.

### **Уровень значимости**

Допустим, что уровень значимости (alpha) задан как 0.05, что является обычной практикой в медицинских исследованиях.

### **Статистический тест**

Для проверки гипотезы о средних двух связанных выборок (до и после приема препарата) подходит t-тест для зависимых выборок. Этот тест проверяет, насколько значительно различаются пары значений, что идеально подходит для оценки эффекта воздействия препарата на пациентов. Но для проведения t-теста необходимо провести проверку на нормальность распределения

H0 - распределение соответсвует нормальному

H1 - распределение отлично от нормального

```{r}

# Тест Шапиро-Уилка на нормальность для давления до
shapiro_before <- shapiro.test(pressure$Pressure_Before)

# Вывод результатов теста для давления до
print(shapiro_before)

# Интерпретация результатов для давления до
if (shapiro_before$p.value < 0.05) {
  cat("Данные по давлению до не распределены нормально (p-value =", shapiro_before$p.value, ")\n")
} else {
  cat("Нет оснований отвергать нормальность распределения данных по давлению до (p-value =", shapiro_before$p.value, ")\n")
}

# Тест Шапиро-Уилка на нормальность для давления после
shapiro_after <- shapiro.test(pressure$Pressure_After)

# Вывод результатов теста для давления после
print(shapiro_after)

# Интерпретация результатов для давления после
if (shapiro_after$p.value < 0.05) {
  cat("Данные по давлению после не распределены нормально (p-value =", shapiro_after$p.value, ")\n")
} else {
  cat("Нет оснований отвергать нормальность распределения данных по давлению после (p-value =", shapiro_after$p.value, ")\n")
}

```

Так как значение p-value больше уровня значимости 0.05, мы принимаем нулевую гипотезу. Распределение соответсвует нормальному, значит мы можем проводить t-test.

```{r}
# Среднее значение артериального давления до приема препарата
mean_pressure_before <- mean(pressure_data$PressureBefore)

# Среднее значение артериального давления после приема препарата
mean_pressure_after <- mean(pressure_data$PressureAfter)

# Выводим средние значения
mean_pressure_before
mean_pressure_after

# Проведение парного t-теста
t_test_results <- t.test(pressure_data$PressureBefore, pressure_data$PressureAfter, paired = TRUE)

# Вывод результатов t-теста
t_test_results

```

```{r}
# Задаем уровень значимости
alpha <- 0.05

# Проверяем результаты t-теста
if(t_test_results$p.value < alpha) {
  cat("Наблюдаются убедительные статистические свидетельства в пользу того, что препарат обладает лучшей эффективностью по сравнению со стандартным лечением в части снижения уровня артериального давления.\n")
} else {
  cat("Статистически значимых свидетельств, подтверждающих превосходство нового препарата перед стандартным лечением в вопросе снижения артериального давления, обнаружено не было.\n")
}
```

```{r}
# Вывод наблюдаемого значения статистики (T-значение)
cat("Наблюдаемое значение статистики (T-значение):", t_test_results$statistic, "\n")

# Определение критического значения статистики
# Для этого необходимо знать количество степеней свободы (df) и уровень значимости (обычно 0.05)
degrees_of_freedom <-t_test_results$parameter
alpha <- 0.05
critical_value <- qt(1 - alpha/2, degrees_of_freedom)

cat("Критическое значение статистики (при α = 0.05):", critical_value, "\n")

# Интерпретация результатов
if (abs(t_test_results$statistic) > critical_value) {
  cat("Наблюдаемое значение статистики превышает критическое значение. Различия между группами статистически значимы.\n")
} else {
  cat("Наблюдаемое значение статистики не превышает критическое значение. Нет оснований считать различия между группами статистически значимыми.\n")
}
```

### **Интерпретация результатов**

-   Наблюдаемое значение t-статистики (8.69) значительно превышает критическое значение(2.05), что указывает на статистическую значимость различий между выборками.

-   P-значение гораздо меньше заданного уровня значимости (0.05), что дополнительно подтверждает статистическую значимость результатов.

-   Доверительный интервал для разницы средних не включает ноль, что также указывает на статистическую значимость различий между средними значениями давления до и после приема препарата.

-   Средняя разница между давлением до и после составляет30.75 единиц, что является значимым улучшением и свидетельствует о потенциальной эффективности препарата.

### **Вывод**

На основе проведенного анализа можно утверждать, что есть статистически значимые доказательства эффективности нового препарата в снижении артериального давления по сравнению с изначальным уровнем давления. Результаты ясно показывают, что препарат оказывает значительное влияние на снижение артериального давления у исследуемой группы пациентов, что подтверждается как наблюдаемым значением t-статистики, так и очень низким p-значением.

# Задание 2

> Рассмотрите следующую статистическую гипотезу.
>
> Существует некоторая связь между курением и развитием рака легких. Пусть у курящих людей вероятность заболеть раком легких составляет 0.8, а у некурящих – 0.2
>
> Рассмотрите два случая: для выборки sample_size1 \<- 100 и sample_size2 \<- 30. Сгенерируйте данные по курению с помощью функции rep(), пусть отношение числа курящих к некурящим в каждой выборке составляет 1:1.
>
> -   Сформулируйте нулевую и альтернативную гипотезы.
>
> -   Определите уровень значимости.
>
> -   Выберите статистический тест для проверки гипотезы и аргументируйте свой выбор.
>
> -   Определите наблюдаемое значение статистики, а также критическое значение статистики.
>
> -   Оцените и прокомментируйте статистическую значимость. (3 балла)

```{r}
# Установим seed для воспроизводимости результатов
set.seed(12)

# Создаем данные как выше
sample_size1 <- 100
smoking_status <- rep(c(1, 0), each = (sample_size1 / 2))
cancer_and_smoker <- rbinom((sample_size1 / 2), 1, 0.8)
cancer_and_nonsmoker <- rbinom((sample_size1 / 2), 1, 0.2)
lung_cancer <- c(cancer_and_smoker, cancer_and_nonsmoker)
data_100 <- data.frame(Smoking = smoking_status, LungCancer = lung_cancer)

# Смотрим на первые несколько строк фрейма данных
head(data_100)

# Проведем описательный анализ
summary(data_100)

# Построение столбчатой диаграммы
barplot(table(data_100$Smoking, data_100$LungCancer), beside = TRUE,
        col = c("skyblue", "pink"), 
        legend = c("Отсутствует", "Присутствует"), 
        names.arg = c("Некурящие", "Курящие"), 
        main = "Анализ связи курения и рака легких",
        ylab = "Частота наблюдений", # Добавляем более формальное описание оси Y
        ylim = c(0, max(table(data_100$Smoking, data_100$LungCancer)) * 1.2), 
        args.legend = list(title = "Рак легких", x = "topright", inset = c(0.05, 0.05))) 


```

```{r}
# Установим seed для воспроизводимости результатов
set.seed(16)

# Создаем данные как выше
sample_size2 <- 30
smoking_status <- rep(c(1, 0), each = (sample_size2 / 2))
cancer_and_smoker <- rbinom((sample_size2 / 2), 1, 0.8)
cancer_and_nonsmoker <- rbinom((sample_size2 / 2), 1, 0.2)
lung_cancer <- c(cancer_and_smoker, cancer_and_nonsmoker)
data_30 <- data.frame(Smoking = smoking_status, LungCancer = lung_cancer)

# Смотрим на первые несколько строк фрейма данных
head(data_30)

# Проведем описательный анализ
summary(data_30)

# Построение столбчатой диаграммы
barplot(table(data_30$Smoking, data_30$LungCancer), beside = TRUE,
        col = c("skyblue", "pink"), 
        legend = c("Отсутствует", "Присутствует"), 
        names.arg = c("Некурящие", "Курящие"), 
        main = "Анализ связи курения и рака легких",
        ylab = "Частота наблюдений", # Добавляем более формальное описание оси Y
        ylim = c(0, max(table(data_30$Smoking, data_30$LungCancer)) * 1.2), 
        args.legend = list(title = "Рак легких", x = "topright", inset = c(0.05, 0.05))) 



```

### **Формулировка гипотез**

-   **Нулевая гипотеза (H0):** Нет различия в вероятности заболеть раком легких между курящими и некурящими людьми.

-   **Альтернативная гипотеза (H1):** Существует статистически значимая разница в вероятности заболеть раком легких между курящими и некурящими.

### **Уровень значимости**

Задаем уровень значимости = 0.05, что является стандартной практикой.

### **Статистический тест**

В нашем случае, учитывая, что обе переменные категориальные и наблюдения независимы, подходящим выбором будет использование теста Хи-квадрат. Однако, для теста Хи-квадрат обычно требуются относительно большие выборки (чтобы ожидаемое число наблюдений в каждой ячейке таблицы было 5 или более). Так как в одной из выборок у нас недостаточное количество наблюдений, больше подходит точный тест Фишера.

```{r}
# Тест Фишера для выбрки со 100 наблюдениями
# Таблица сопряженности для курящих и некурящих
contingency_table100 <- table(data_100$Smoking, data_100$LungCancer)

# Применяем точный тест Фишера
fisher_test_result100 <- fisher.test(contingency_table100, alternative = "greater")

# Выводим результаты теста
fisher_test_result100
```

```{r}
# Тест Фишера для выбрки со 100 наблюдениями
# Таблица сопряженности для курящих и некурящих
contingency_table30 <- table(data_30$Smoking, data_30$LungCancer)

# Применяем точный тест Фишера
fisher_test_result30 <- fisher.test(contingency_table30, alternative = "greater")

# Выводим результаты теста
fisher_test_result30
```

### **Интерпретация результатов**

### **Для выборки со 100 наблюдениями:**

-   **p-значение**: Это значение гораздо меньше стандартного порога статистической значимости a=0.05, что указывает на очень сильные доказательства против нулевой гипотезы. Это означает, что существует статистически значимая связь между курением и развитием рака легких в данной выборке.

-   **Оценка отношения шансов (Odds Ratio, OR)**: Это значение говорит о том, что шансы на развитие рака легких среди курящих людей в этой выборке примерно в 23 раза выше, чем среди некурящих.

-   **95% доверительный интервал для отношения шансов**: от 8.95 до бесконечности. Широкий доверительный интервал указывает на значительную неопределенность в точной величине эффекта, но нижняя граница значительно превышает 1, подтверждая значимость связи.

### **Для выборки с 30 наблюдениями:**

-   **p-значение**: Это значение также меньше 0.05, что указывает на статистическую значимость связи между курением и раком легких, хотя и с меньшей уверенностью, чем в большей выборке.

-   **Оценка отношения шансов**: В этой выборке шансы на развитие рака легких среди курящих в примерно 7 раз выше, чем среди некурящих. Это меньше, чем в большей выборке, что может быть связано с меньшим размером выборки.

-   **95% доверительный интервал**: от 1,53 до бесконечности. Доверительный интервал также подтверждает наличие статистически значимой связи, но, как и ожидалось, с большей неопределенностью по сравнению с большей выборкой.

### Вывод

Обе выборки показывают статистически значимую связь между курением и развитием рака легких, с более сильными доказательствами в большей выборке. Однако важно отметить, что, несмотря на статистическую значимость, размер эффекта и степень неопределенности (как показано доверительными интервалами) различаются. Это подчеркивает важность рассмотрения размера выборки при интерпретации результатов статистических тестов.

# Задание 3

> Рассмотрите следующую статистическую гипотезу. 
>
> Применение нового метода лечения синдрома раздраженного кишечника значимо меняет уровень болевых симптомов по сравнению с группой, прошедшей лечение диетотерапией. (исследователь избегает любых допущений, кроме того, что выборки независимы и имеют одинаковое распределение)
>
> -   Сформулируйте нулевую и альтернативную гипотезы.
>
> -   Определите уровень значимости.
>
> -   Выберите статистический тест для проверки гипотезы и аргументируйте свой выбор.
>
> -   Определите наблюдаемое значение статистики, а также критическое значение статистики.
>
> -   Оцените и прокомментируйте статистическую значимость. (3 балла)

```{r}
# Устанавливаем начальное значение для генерации чисел
set.seed(42)

# Средние и стандартные отклонения для каждой группы
mean_treatment <- 4
mean_diet <- 7
std_diet <- 3
std_treatment <- 2

# Создаем выборки с использованием нормального распределения
group_new_treatment <- round(rnorm(60, mean_treatment, std_treatment))
group_diet_therapy <- round(rnorm(60, mean_diet, std_diet))

# Формируем датафрейм для анализа
data <- data.frame(Treatment_new = group_new_treatment,
                            Therapy_diet = group_diet_therapy)
# Выводим первые строки датафрейма для просмотра
head(data)


```

### **Формулировка гипотез**

-   **Нулевая гипотеза (H0):** Применение нового метода лечения не оказывает статистически значимого влияния на уровень болевых симптомов синдрома раздраженного кишечника по сравнению с диетотерапией. То есть различия между средними значениями двух групп не являются статистически значимыми.

-   **Альтернативная гипотеза (H1):** Применение нового метода лечения статистически значимо меняет уровень болевых симптомов по сравнению с диетотерапией.

### **Уровень значимости**

Задаем уровень значимости = 0.05

### Статистический тест

Проверим нормальность распределения

```{r}
# Тест Шапиро-Уилка на нормальность для нового метода лечения
shapiro_new <- shapiro.test(data$Treatment_new)
print(shapiro_new)

# Интерпретация результатов для нового метода лечения
if (shapiro_new$p.value < 0.05) {
  cat("Данные по новому методу лечения не распределены нормально (p-value =", shapiro_new$p.value, ")\n")
} else {
  cat("Нет оснований отвергать нормальность распределения данных по новому методу лечения (p-value =", shapiro_new$p.value, ")\n")
}

# Тест Шапиро-Уилка на нормальность для диетотерапии
shapiro_diet <- shapiro.test(data$Therapy_diet)
print(shapiro_diet)

# Интерпретация результатов для диетотерапии
if (shapiro_diet$p.value < 0.05) {
  cat("Данные по диетотерапии не распределены нормально (p-value =", shapiro_diet$p.value, ")\n")
} else {
  cat("Нет оснований отвергать нормальность распределения данных по диетотерапии (p-value =", shapiro_diet$p.value, ")\n")
}
```

Поскольку результаты теста Шапиро-Уилка показали, что распределение данных в обеих группах (новый метод лечения и диетотерапия) приблизительно нормальное, для сравнения средних значений этих двух независимых групп можно использовать двухвыборочный t-тест для независимых выборок

```{r}
# Проведение t-теста для независимых выборок
t_test_result <- t.test(data$Treatment_new, data$Therapy_diet, var.equal = TRUE)

# Вывод результатов
print(t_test_result)

if (t_test_result$p.value < 0.05) {
  cat("Различия между методами лечения статистически значимы (p-value =", t_test_result$p.value, "). Это указывает на значимое влияние нового метода лечения по сравнению с диетотерапией.\n")
} else {
  cat("Нет статистически значимых различий между методами лечения (p-value =", t_test_result$p.value, "). Это означает, что значимого влияния нового метода лечения по сравнению с диетотерапией не обнаружено.\n")
}
```

```{r}

# Вывод наблюдаемого значения статистики (T-значение)
cat("Наблюдаемое значение статистики (T-значение):", t_test_result$statistic, "\n")

# Определение критического значения статистики
# Для этого необходимо знать количество степеней свободы (df) и уровень значимости (обычно 0.05)
degrees_of_freedom <- t_test_result$parameter
alpha <- 0.05
critical_value <- qt(1 - alpha/2, degrees_of_freedom)

cat("Критическое значение статистики (при α = 0.05):", critical_value, "\n")

# Интерпретация результатов
if (abs(t_test_result$statistic) > critical_value) {
  cat("Наблюдаемое значение статистики превышает критическое значение. Различия между группами статистически значимы.\n")
} else {
  cat("Наблюдаемое значение статистики не превышает критическое значение. Нет оснований считать различия между группами статистически значимыми.\n")
}
```

### **Интерпретация результатов**

Так как наблюдаемое значение статистики (-7.1171) по абсолютной величине значительно превышает критическое значение (1.980272), а p-значение намного меньше уровня значимости 0.05 (даже меньше 0.01), мы отвергаем нулевую гипотезу о равенстве средних. Это означает, что есть статистически значимое различие между средними уровнями болевых симптомов в группах нового метода лечения и диетотерапии. Разница в средних не случайна, и новый метод лечения показывает лучшие результаты по снижению уровня болевых симптомов, чем диетотерапия.

Доверительный интервал разности средних позволяет нам быть на 95% уверенными, что истинная разность средних значений в генеральной совокупности находится между -4.282114 и -2.417886. Это подтверждает значимость и величину различий между методами лечения.

### Вывод

Таким образом, статистический анализ подтверждает значимое преимущество нового метода лечения по сравнению с диетотерапией в контексте снижения болевых симптомов синдрома раздраженного кишечника.

# Задание 4

> Рассмотрите следующую гипотезу.
>
> Проводится исследование, в котором исследуются три противоопухолевые препарата A, B плацебо (0) на трех группах мышей. В каждой из трех групп по 10 мышей.  Оценивается размер опухоли у мыши.
>
> Сгенерируйте датасет следующим образом:
>
> `tumor <- tibble(`
>
> `therapy = c(rep("0", 10), rep("A", 10), rep("B", 10)),`
>
> `value = c(rep(3213, 10), rep(2687, 10), rep(2423, 10))`
>
> `) %>%`
>
> `mutate(therapy = factor(therapy, levels = c("0", "A", "B")))`
>
> `tumor$value <- tumor$value + rnorm(30, 0, 760)`
>
> Постройте на одном графике три “ящика с усами” для наглядности.
>
> -   проведите дисперсионный анализ, чтобы выяснить, есть ли разница между размером опухоли во всех группах. Прокомментируйте получившийся результат.
>
> -   с помощью функции TukeyHSD() проведите попарные сравнения, используя критерий Тьюки. Прокомментируйте полученные результаты.

```{r}
tumor <- tibble(
  therapy = c(rep("0", 10), rep("A", 10), rep("B", 10)),
  value = c(rep(3213, 10), rep(2687, 10), rep(2423, 10))
) %>%
  mutate(therapy = factor(therapy, levels = c("0", "A", "B")))

tumor$value <- tumor$value + rnorm(30, 0, 760)

head(tumor)
```

```{r}
# Строим боксплот
ggplot(tumor, aes(x = therapy, y = value, fill = therapy)) +
  geom_boxplot() +
  labs(title = "Размер опухолей по группам терапии",
       x = "Терапия",
       y = "Размер опухоли") +
  theme_minimal() +
  scale_fill_manual(values = c("0" = "gray", "A" = "skyblue", "B" = "pink"))
```

Перед проведением дисперсионного анализа (ANOVA) важно убедиться, что выполнены ключевые предпосылки для корректности его использования. Основные предпосылки включают:

1.  Независимость наблюдений

2.  Нормальность распределения

3.  Гомогенность дисперсий (равенство дисперсий)

```{r}
# Проверка нормальности с помощью теста Шапиро-Уилка для каждой группы
shapiro_results <- lapply(split(tumor$value, tumor$therapy), shapiro.test)

# Интерпретация результатов теста Шапиро-Уилка
lapply(shapiro_results, function(test) {
  if (test$p.value < 0.05) {
    cat("Распределение не является нормальным (p-value =", test$p.value, ")\n")
  } else {
    cat("Нет оснований отвергать нормальность распределения (p-value =", test$p.value, ")\n")
  }
})


```

```{r}
# Проверка гомогенности дисперсий с помощью теста Левена
levene_test_result <- car::leveneTest(value ~ therapy, data = tumor)

# Вывод и интерпретация результатов теста Левена
cat("Результаты теста Левена:\n")
print(levene_test_result)

if (levene_test_result$'Pr(>F)'[1] < 0.05) {
  cat("Дисперсии между группами статистически значимо различаются (p-value =", levene_test_result$'Pr(>F)'[1], "), что нарушает предпосылку о гомогенности дисперсий для ANOVA.\n")
} else {
  cat("Нет оснований считать дисперсии между группами различными (p-value =", levene_test_result$'Pr(>F)'[1], "), предпосылка о гомогенности дисперсий выполнена.\n")
}
```

```{r}
# Проведение дисперсионного анализа (ANOVA)
anova_result <- aov(value ~ therapy, data = tumor)

# Вывод результатов ANOVA
summary(anova_result)
```

### **Интерпретация:**

На основании полученных результатов мы можем сделать вывод, что есть статистически значимые различия в эффективности трех изучаемых противоопухолевых препаратов в отношении размера опухоли у мышей. P-значение (0.00138) значительно меньше 0.05, что позволяет отвергнуть нулевую гипотезу о том, что все три препарата имеют одинаковую эффективность. F-значение в 8.487 подтверждает, что наблюдаемые различия между группами достаточно велики, чтобы считаться статистически значимыми.

Критерий Тьюки позволяет сравнивать средние значения каждой пары групп после того, как ANOVA показала наличие статистически значимых различий.

```{r}

# Проведение попарных сравнений с использованием критерия Тьюки
tukey_result <- TukeyHSD(anova_result)

# Вывод результатов
print(tukey_result)

#  Визуализируем результаты
plot(tukey_result)
```

### **Сравнение группы A и группы 0 (плацебо):**

-   **Разница в средних:** -834.5515. Это указывает на то, что средний размер опухоли в группе A меньше, чем в группе плацебо, на 834.5515 единиц.

-   **95% доверительный интервал:** От -1557.872 до -111.2309. Поскольку доверительный интервал не включает 0, это подтверждает статистическую значимость различия.

-   **P-значение (p adj):** 0.0212899. Различие между группами статистически значимо на уровне значимости 0.05.

### **Сравнение группы B и группы 0 (плацебо):**

-   **Разница в средних:** -1166.3053. Средний размер опухоли в группе B меньше, чем в группе плацебо, на 1166.3053 единиц.

-   **95% доверительный интервал:** От -1889.626 до -442.9847. Доверительный интервал также не включает 0, что подтверждает статистическую значимость различия.

-   **P-значение (p adj):** 0.0012543. Различие между группами статистически значимо на уровне значимости 0.05, и показатель p-значения даже меньше, чем при сравнении группы A с плацебо, что указывает на более сильное статистическое доказательство различия.

### **Сравнение группы B и группы A:**

-   **Разница в средних:** -331.7538. Средний размер опухоли в группе B меньше, чем в группе A, но разница составляет уже меньшее значение.

-   **95% доверительный интервал:** От -1055.074 до 391.5667. Доверительный интервал включает 0, что указывает на то, что статистически значимого различия между группами A и B может не быть.

-   **P-значение (p adj):** 0.5001038. Значение выше стандартного порога в 0.05, что означает отсутствие статистически значимого различия между группами A и B.

### **Вывод:**

Исходя из данных, мы видим, что оба препарата (A и B) эффективнее плацебо в снижении размера опухолей, с более выраженной эффективностью для препарата B по сравнению с плацебо. Однако различия между препаратами A и B не являются статистически значимыми, что указывает на то, что между этими двумя препаратами нет значимой разницы в эффективности по снижению размера опухолей.
